【裁判字號】    89,易,3196
【裁判日期】    890822
【裁判案由】    賭博
【裁判全文】
臺灣高雄地方法院刑事判決                        八十九年度易字第三一九六號
    公  訴  人  臺灣高雄地方法院檢察署檢察官
    被      告  甲○○
右列被告因賭博案件，經檢察官提起公訴（八十九年度偵字第五一八六號），本院判
決如左：
    主  文
甲○○幫助連續意圖營利，聚眾賭博，處有期徒刑參月，如易科罰金，以參佰元折算
壹日。
牛皮紙貳張、麻將貳付、骰子陸顆、牌尺陸支、天九牌壹付、商業本票貳本、聯絡名
冊壹張、撲克牌貳付、新臺幣陸佰元，均沒收。
    事  實
一、甲○○明知綽號「阿彬」之不詳姓名成年男子連續意圖營利提供賭博場所聚眾賭
    博，竟仍基於幫助之犯意，於民國八十九年一月間某日，將其所承租高雄市苓雅
    區○○○路五十八號二樓「動員令網路休閒館」後方之空屋闢為公眾得出入之場
    所，提供作為賭博場所，由「阿彬」自八十九年一月間某日起，連續聚集不特定
    之賭客賭博，並提供其所有麻將、天九牌、撲克牌、骰子等物為賭具，再以每賭
    四圈由「阿彬」從中收取抽頭金新臺幣（下同）六百元之方式圖利，嗣於八十九
    年二月二十六日下午五時十分許，適賭客徐堂輝、潘清山、謝忠倫、邵龍宗、朱
    英柱、林英琮、陳冠宏、張文輝（以上八人均另由檢察官聲請簡易判決處刑）等
    不特定之人，在上揭地點，以麻將等工具賭博財物時，為警當場查獲，並扣得「
    阿彬」所有，供賭博所用之牛皮紙二張、麻將二付、骰子六顆、牌尺六支、天九
    牌一付、商業本票二本（起訴書誤載為二紙）、撲克牌二付、聯絡名冊一張及抽
    頭金六百元。
二、案經高雄市政府警察局苓雅分局移送臺灣高雄地方法院檢察署檢察官偵查起訴。
    理  由
一、訊之被告甲○○固坦承有於右揭時間將上開空屋借予該綽號「阿彬」之男子之事
    實，惟矢口否認有幫助意圖營利聚眾賭博之犯行，辯稱：伊不知綽號「阿彬」男
    子之真正姓名、住居所，原本是將上開空屋借予「阿彬」放置物品，不知「阿彬
    」竟將之用以聚眾賭博，伊直到上揭為警查獲時間前不久，才知道「阿彬」在該
    處聚賭云云。經查：上開高雄市苓雅區○○○路五十八號房屋係被告所承租，一
    樓由其用以與他人合夥經營撞球場、二樓則轉租他人經營網路休閒館，而自八十
    九年一月間某日起將二樓後方之空屋借予綽號「阿彬」之不詳姓名年籍成年男子
    使用等情，迭據被告於警訊及偵審中供述綦詳（警卷第一頁反面、第二頁、偵查
    卷第八頁反面、第十五頁正、反面、本院八十九年八月九日審判筆錄）。而被告
    所經營之撞球場係二十四小時營業，且每日晚上八點或九點會到撞球場，一直到
    十一點或十二點才離開等語，已據被告於偵查中供明在卷（見偵查卷第十六頁）
    ，又上開被告所提供做為賭博之房間可由大門、房間後方逃生梯出入之情，亦據
    被告於偵查中供承明確（見偵查卷第十五頁反面），並經檢察官現場勘驗屬實，
    有該勘驗筆錄一件（見偵查卷第十八頁正、反面）及現場照片二十一幀附卷可稽
    ，惟賭客多從二樓遊戲場走到該房間賭博一節，已據於右揭時地為警當場查獲之
    賭客徐堂輝、潘清山、謝忠倫、邵龍宗、朱英柱、林英琮、陳冠宏、張文輝於偵
    查時供承甚明（見偵查卷第三十三頁），且邵龍宗、朱英柱、林英琮、陳冠宏、
    潘清山等人復供稱：原在一樓打撞球，而在撞球場認識該綽號「阿彬」之男子，
    才跟「阿彬」上去賭博等語（見偵查卷第三十三頁）及張文輝、邵龍宗則供稱均
    是在二樓玩電玩，「阿彬」找他們到上開房間賭博等語等卷（見偵查卷第三十二
    頁反面、第三十三頁），再參以被告於其所承租之上開房屋經營撞球場、網路休
    閒店，應知該屋因而出入複雜，自無任由僅知綽號之人及其客人隨意使用上開房
    間，而不予探究之理，況上開供賭博之房間冷氣、冰箱、燈火一應俱全，且並未
    上鎖，可自由出入，亦據上開賭客徐堂輝、謝忠倫、邵龍宗、朱英柱、林英琮、
    陳冠宏、潘清山於警訊時供述甚明，並經檢察官現場勘驗屬實，有上開勘驗筆錄
    及現場照片可按，被告自亦得隨時察看房間內之活動。綜上，被告既將上開房間
    借予該綽號「阿彬」之男子使用，顯見二人交情匪淺，而「阿彬」所經營之賭場
    之賭客又係從上開網路休閒店及撞球場之客人中搭訕找來，且該賭場又從上開網
    路休閒店進出，則承租上開房屋，且每日到撞球場管理之被告竟諉稱伊不知道該
    綽號「阿彬」之男子將上開房間用以聚眾賭博云云，殊違常情，實無可採。被告
    既明知該綽號「阿彬」之男子於右揭時地連續聚集不特定之人士賭博財物，並收
    取抽頭金藉以牟利，竟仍提供上開房間作為賭博場所，其有幫助該綽號「阿彬」
    之男子意圖營利提供賭博場所聚眾賭博之犯意，至為灼然。本件事證明確，被告
    犯行洵堪認定。
二、查高雄市苓雅區○○○路五十八號二樓「動員令網路休閒館」後方之空屋雖係房
    間，惟既供不特定之多數人出入賭博，自屬公眾得出入之場所，該綽號「阿彬」
    之男子前後供給賭場及聚眾賭博之犯行，均係反覆實施而犯同一之罪名，顯係各
    基於一概括犯意，均應論以連續犯，分別以一罪論。而「阿彬」所犯圖利供給賭
    場、圖利聚眾賭博二罪，係基於一個賭博犯意之決定，達成其同一犯罪之各個舉
    動，應屬法律概念之一行為，其一行為觸犯上開二罪名，為想像競合犯，應依刑
    法第五十五條規定從一重之圖利聚眾賭博罪處斷，綜上，被告基於幫助之犯意，
    明知綽號「阿彬」之男子意圖營利提供場所聚眾賭博，竟仍無償提供上開地點為
    賭博場所，核其所為，係犯刑法第二百六十八條之意圖營利供給賭場及意圖營利
    聚眾賭博罪之幫助犯，而從一重論以刑法第二百六十八條之意圖營利聚眾賭博罪
    ，並依刑法第三十條第二項規定按正犯之刑減輕之。又公訴人雖未論及被告亦犯
    刑法第二百六十八條之意圖營利供給賭博罪之幫助犯，惟該罪既如前述與公訴人
    起訴部分具有裁判上一罪關係，本院自得併予審理；另查上開綽號「阿彬」之男
    子雖自八十九年一月間某日起即連續犯上開賭博犯行，惟被告係基於一個幫助犯
    意，而將上開房間提供予「阿彬」做為賭博場所，公訴人認被告之幫助犯行應屬
    連續犯，尚有未洽，均附此敘明。審酌被告明知該綽號「阿彬」之男子有聚眾賭
    博營利之情事，猶以幫助之意，提供上開場所為賭博場所，助長賭風，敗壞社會
    善良風氣，行為至為不當，惟念其並無前科，有臺灣高等法院被告全國前案紀錄
    表及臺灣高雄地方法院檢察署刑案資料查註紀錄表各一件附卷可稽，素行尚佳，
    且供給時間非長，及犯後於本院審理時坦承部分犯行，態度尚佳等一切情狀，量
    處如主文所示之刑，並諭知易科罰金之折算標準。至扣案之現金六百元，係上開
    為警查獲之賭客給付予「阿彬」之抽頭金一節，已據賭客徐堂輝、邵龍宗、朱英
    柱、林英琮、陳冠宏、潘清山於警訊時供明在卷，故該六百元，係綽號「阿彬」
    之男子因犯罪所得之物，爰依刑法第三十八條第一項第三款規定併予宣告沒收。
    其餘扣案之牛皮紙二張、麻將二付、骰子六顆、牌尺六支、天九牌一付、商業本
    票二本、聯絡名冊一張、撲克牌二付均係該綽號「阿彬」之男子所有，供犯罪所
    用之物，爰依刑法第三十八條第一項第二款規定併予宣告沒收。
據上論斷，應依刑事訴訟法第二百九十九條第一項前段，刑法第二百六十八條、第五
十五條、第三十條、第四十一條、第三十八條第一項第二款、第三款，罰金罰鍰提高
標準條例第一條前段、第二條，判決如主文。
中      華      民      國      八十九    年     八     月    二十二    日
                                  臺灣高雄地方法院刑事庭
                                      法  官  李麗珠
右正本證明與原本無異。
如不服本判決，應於判決送達後十日內，向本院提出上訴狀。
                                      書記官  簡鴻雅
中      華      民      國      八十九    年     八     月    二十四    日
附錄本案判決論罪科刑法條：
刑法第二百六十八條後段：
意圖營利，供給賭博場所或聚眾賭博者，處三年以下有期徒刑，得併科三千元以下罰
金。


司法院資訊處製作；財團法人民間司法改革基金會備份。
